【裁判字號】    95,勞小上,1
【裁判日期】    951031
【裁判案由】    返還預扣薪資
【裁判全文】
臺灣苗栗地方法院民事裁定             95年度勞小上字第1號
上  訴  人  甲○○
被  上訴人  乙○○○○○○○○○
上列當事人間請求返還預扣薪資事件，上訴人對於中華民國95年
8 月10日本院苗栗簡易庭95年度苗勞小字第3 號第一審民事小額
判決，提起上訴，本院裁定如下：
    主  文
上訴駁回。
第二審訴訟費用新臺幣壹仟伍佰元由上訴人負擔。
    理  由
一、按對於小額程序之第一審裁判之上訴或抗告，非以其違背法
    令為理由，不得為之。上訴狀內應記載上訴理由，表明(一)原
    判決所違背之法令及其具體內容；(二)依訴訟資料可認為原判
    決有違背法令之具體事實。除原審法院違背法令致未能提出
    者外，當事人於小額訴訟第二審程序不得提出新攻擊或防禦
    方法，民事訴訟法第436 條之24第2 項、第436 條之25、第
    436 條之28分別定有明文。所謂判決有違背法令，乃指判決
    不適用法規或適用不當而言，為同法第468 條所明定，此於
    小額事件之上訴程序準用之，此觀民事訴訟法第436 條之32
    第2 項準用同法第468 條即明。而以判決有不適用法規或適
    用不當為上訴理由時，其上訴狀或理由書應有具體之指摘，
    並揭示該法規之條項或內容，若係成文法以外之法則，應揭
    示該法則之旨趣，倘為司法院解釋或最高法院之判例，則應
    揭示該判解之字號或其內容，如依民事訴訟法第469 條所列
    第1 款至第5 款理由提起上訴時，其上訴狀或理由書應揭示
    合於該條款之事實，上訴理由狀如未依此項方法表明者，即
    難認已對原判決之違背法令有具體之揭示，其上訴自難認為
    合法，最高法院著有71年台上字第314 號判例可資參照。次
    按上訴不合程式或已逾期間或法律上不應准許者，第二審法
    院應以裁定駁回之，為民事訴訟法第444 條第1 項前段所明
    定，此於小額事件之上訴程序亦準用之（民事訴訟法第 436
    條之32第2 項參照）。
二、上訴人對第一審判決提起上訴，其上訴理由略以：(一)被上訴
    人於原審抗辯上訴人表示欲自行繳納勞保、健保費用及所得
    稅云云，與所得稅法、勞工保險法及全民健康保險法規定之
    方式不符，足見被上訴人所辯並非事實。(二)上訴人之薪資計
    算方式，應係業績與保障薪新臺幣（下同）135,000 元擇優
    給付，觀之上訴人94年3 月之業績，扣除勞健保費用及所得
    稅後，僅餘119,632 元，較保障薪短少15,368元，被上訴人
    始補付上訴人15,368元，用以補足保障薪，足見上訴人應領
    取之薪資，係業績扣除勞健保費用及所得稅後，至少實領13
    5,000 元。(三)因被上訴人已按月自上訴人之薪資中扣繳勞健
    保費用及所得稅，卻未在扣繳憑單上列出扣繳稅額87,600元
    ，自應返還上訴人上開金額等語。經核前開上訴意旨，僅就
    原判決認定事實之職權行使為之指摘，並未表明原判決所違
    背之法令及具體內容，亦未指出依訴訟資料可認為原判決有
    違背法令之具體事實。揆諸首揭說明，其上訴自難認為合法
    ，應予駁回。
三、依民事訴訟法第436 條之32第1 項準用同法第436 條之19第
    1 項規定，第二審法院為訴訟費用之裁判時，應確定其訴訟
    費用額。本件第二審訴訟費用額，經審核卷附證物後，確定
    為如主文第2 項所示金額。
四、訴訟費用負擔之依據：民事訴訟法第95條、第78條。
中    華    民    國    95    年    10    月    31    日
                  民事庭  審判長法  官  張淑芬
                                法  官  王萬金
                                法  官  黃佩韻
以上為正本係照原本作成。
不得抗告。
                                書記官  蔡健忠
中    華    民    國    95    年    10    月    31    日


司法院資訊處製作；財團法人民間司法改革基金會備份。
